Javier Andrés Solarte Yande

Popayán, Colombia \cdot (+57) 311 368 0317 \cdot <u>linkedin.com/in/dresandev</u> \cdot <u>dresan.dev@gmail.com</u> \cdot <u>dresan.dev github.com/dresandev</u>

Más de 2 años de experiencia como Desarrollador de Software especializado en el Frontend mayormente usando el ecosistema de React. Enfocado en mitigar los problemas de accesibilidad y rendimiento que afectan la experiencia de usuario, con énfasis en los detalles que marcan la diferencia y representan la calidad del producto.

EXPERIENCIA PROFESIONAL

NTT DATA Popayán, Colombia

Desarrollador Front-end

Febrero 2022-Marzo 2023

- Desarrollé distintas aplicaciones web utilizando React y Next.js, tales como dashboards administrativos, ERP 's y aplicaciones de uso interno colaborando estrechamente con diseñadores UX/UI y desarrolladores Backend.
- Colaboré en la implementación y diseño de plataformas web, aportando ideas y estrategias para mejorar la experiencia de usuario y mejorando la calidad de las interfaces.
- Optimicé el rendimiento de aplicaciones web implementando mejores prácticas y estrategias al hacer fetch de datos y el consumo de los mismos.
- Diseñé e implementé estrategias para mejorar la accesibilidad de plataformas web robustas, mejorando la navegación, navegación por teclado, la legibilidad y la usabilidad de las mismas.
- Analicé requisitos y los traduje en especificaciones técnicas claras y detalladas para facilitar el posterior desarrollo de cada una de las funcionalidades.

SENA (Semillero de investigación)

Popayán, Colombia

Desarrollador FullStack

Agosto 2021–Agosto 2022

- Recolecté y analicé la información para la redacción de los requerimientos funcionales y no funcionales, clasificándolos según su prioridad para el MVP.
- Colaboré en la creación del diseño de la app tanto para desktop como para móvil reduciendo a la mitad el tiempo de entrega del proyecto en general.
- Implementé pixel perfect el diseño entregado en Figma de la aplicación.
- Consumí API Rest para integrar un sistema de recompensas basado en puntos obtenidos completando diversos retos en la app, implementando el flujo de autenticación usando Oauth como estrategia para proveedores como Google y mostrando correspondientemente la data en las distintas interfaces.

EDUCACIÓN

• SENA
Tecnólogo en análisis y desarrollo de sistemas de información

Popayán, Colombia 2020-2022

• **SENA**Diplomado de desarrollo Web y Móvil

Popayán, Colombia

2021

SKILLS

• HTML, CSS, Javascript, Typescript, React, Next.js, Astro, Node.js, Express, PostgreSQL, MongoDB, Vitest, Jets